---
title: "2_Overview"
author: "Toon Van Daele"
date: '2022-06-09'
output: html_document
---

```{r setup, include=FALSE}
knitr::opts_chunk$set(echo = TRUE)
library(tidyverse)
```

```{r}
df_mpt <- readRDS(file = "../data/interim/df_mpt.RDS")
df_reg <- readRDS(file = "../data/interim/df_reg.RDS")
```

## Meetlocaties

### Status van de meetpunten

```{r}
df_mpt %>%
  mutate(obswell_state = factor(obswell_state)) %>%
  group_by(obswell_state) %>%
  count()
```
### Spreiding van de meetlocaties

Enkele meetpunten zonder x,y coordinaten
```{r}
df_mpt %>%
  filter(obswell_statecode == "CONFM") %>%
  filter(is.na(x))
```


```{r}
df_mpt %>%
  filter(obswell_statecode == "CONFM") %>%
  filter(!is.na(x)) %>%
  ggplot(aes(x = x, y = y)) + geom_point() + coord_equal()
```


## Aantal gebieden 

```{r}
df_mpt %>%
  group_by(area_code) %>%
  count()
```

Aantal gebieden met bemeten meetpunten


```{r}
df_mpt %>%
  filter(obswell_statecode == "CONFM") %>%
  group_by(area_code) %>%
  count()
```

Ligging van de gebieden met bemeten meetpunten

```{r}
df_mpt %>%
  group_by(area_code) %>%
  summarise(cbem = sum(obswell_statecode == "CONFM")) %>%
  mutate(bem = ifelse(cbem > 0, "bemeten", "niet bemeten")) %>%
  left_join(df_reg, by = c("area_code" = "GebiedCode")) %>%
  ggplot(aes(x = GebiedXCoordinaat, y = GebiedYCoordinaat, colour = bem)) +
  geom_point() + coord_equal()
```



## Tijd tussen metingen en validatie in databank


Overzicht van de tijd tussen metingen en 1) invullen in de databank 2) validatie


? is er verschil tussen 'ok bemeten' en effectief bemeten op basis van recente peilmetingen?


## Meetpunten met geregelde peilmetingen over een langere periode 



## Meetpunten met chemische analyses 


## 
