
---
title: "3 Recent bemeten"
author: "Toon Van Daele"
date: '2022-06-09'
output: html_document
---

```{r setup, include=FALSE}
knitr::opts_chunk$set(echo = TRUE)
library(tidyverse)
```

```{r}
df_mpt <- readRDS(file = "../data/interim/df_mpt.RDS")
```

# Overzicht metingen in Watina

## Doelstelling

Doel van deze doorlichting is een overzicht te krijgen van welke meetpunten 
in Watina aanwezig zijn, welke meetpunten actueel nog bemeten worden en met welk doel.

Watina is op zich geen meetnet. Het is een databank met grondwatergegevens. De
data zijn door de jaren heen verzameld, gearchiveerd. 

Het duurt meerdere jaren om de waterhuishouding in een gebied in kaart te brengen. 

Voor alle opgesomde meetdoelstellingen wordt een kwalitatieve inschatting gemaakt in welke mate de actueel bemeten meetpunten een antwoord bieden op de doelstellingen: zijn er teveel of te weinig meetlocaties, liggen de meetlocaties op de juiste, frequentie, enz...

Dit overzicht past binnen twee projecten

  - 'Ontwerp en revisie van meetnetten' (INBOPRJ-15601) en
  - 'Meetnetten Natura 2000: ontwikkeling en implementatie meetnetten natuurlijk milieu' (INBOPRJ-9685)?


### Meetdoelstellingen

  - NICHE Vlaanderen: meetpunten die gebruikt worden om de GxG waarden voor NICHE Vlaandern in te geven
  - Peilmetingen in natuurgebieden: meetpunten die door de lokale beheerder worden opgevolgd en doorggeven aan INBO voor de Watina databank.
  - Ecohydrologische studies: meetpunten die vaak in het kader voor een ecohydrologische studie werden geplaatst en vaak enkele jaren opgevolgd.
  - Droogtemeetnet:  ## navragen bij Jan Wouters
  - Overstromingen:
  - Opvolgen van inrichting
  - Habnorm
  - 

  - gebruik door studiebureau's

# Recent bemeten

We maken een selectie van de meetpunten waar recent nog metingen op
gebeurd zijn. Met deze selectie gaan we verder aan de slag.

